【裁判字號】    99,審交訴,98
【裁判日期】    990504
【裁判案由】    公共危險等
【裁判全文】
臺灣高雄地方法院刑事判決            99年度審交訴字第98號
公  訴  人  臺灣高雄地方法院檢察署檢察官
被      告  甲○○
上列被告因公共危險等案件，經檢察官提起公訴（99年度偵字第
5373號），本院依簡式審判程序判決如下：
    主  文
甲○○犯不能安全駕駛動力交通工具罪，處有期徒刑月，如易
科罰金，以新臺幣壹仟元折算壹日。又犯肇事致人傷害逃逸罪，
處有期徒刑陸月，如易科罰金，以新臺幣壹仟元折算壹日。應執
行有期徒刑捌月，如易科罰金，以新臺幣壹仟元折算壹日。
被訴過失傷害部分，公訴不受理。
    事  實
一、甲○○於民國99年2 月4 日晚間8 時許，在高雄縣路竹鄉○
    ○路友人家中，與友人共飲藥酒與沙士混合之飲料2 瓶後，
    明知已因服用酒類，控制力及注意力已達不能安全駕駛動力
    交通工具之程度，猶駕駛車牌號碼ZB-9182 號自用小客貨車
    上路，沿高雄市楠梓區○○○路由東向西往建楠路方向行駛
    ，迨同日晚間9 時55分許，行經建楠路與楠梓新路交岔路口
    時，應注意飲酒後呼氣酒精濃度超過每公升0.25毫克者，不
    得駕車，且須注意車前狀況，並隨時採取必要之安全措施，
    以避免發生危險，而當時天氣晴，視距良好，路面為平坦柏
    油乾燥道路，並無缺陷或障礙物，應無不能注意之情事，竟
    因酒後不能安全駕駛且疏於注意，於飲酒後吐氣所含酒精成
    份超過每公升0.25毫克以上時，仍貿然前駛，遂不慎追撞同
    向由乙○○騎乘之車牌號碼G5G-962 號重型機車，致乙○○
    受有四肢與下背多處擦傷挫傷之傷害（過失傷害部分，乙○
    ○於本院審理中撤回告訴）。詎甲○○駕駛動力交通工具肇
    事致人傷害後，為逃避刑責，竟基於肇事逃逸之犯意，未下
    車察看並救護乙○○，隨即駕車逃離現場，嗣為警在楠梓新
    路與建楠路口攔檢查獲，經警對甲○○施以酒精呼氣測試，
    濃度達每公升0.70毫克。
二、案經乙○○訴由高雄市政府警察局楠梓分局移請臺灣高雄地
    方法院檢察署檢察官偵查起訴。
    理  由
壹、有罪部分
一、本件被告甲○○所犯均為死刑、無期徒刑、最輕本刑為3 年
    以上有期徒刑以外之罪，其於準備程序中就被訴事實為有罪
    之陳述，經本院告知簡式審判程序之旨，並聽取當事人意見
    後，合議庭認宜進行簡式審判程序，爰依刑事訴訟法第273
    條之1 第1 項規定，裁定由受命法官獨任進行簡式審判程序
    ，合先敘明。
二、上開犯罪事實，均據被告坦承不諱，核與證人即告訴人乙○
    ○、證人即目擊者高翊哲於警詢中證述之情節相符，並有刑
    法第185 條之3 案件測試觀察紀錄表（駕駛人：甲○○，查
    獲地點：建楠路與楠梓新路口，查獲時間：99年2 月4 日21
    時57分，以呼氣測試酒精濃度為0.70MG/L）、酒精紀錄表（
    受測者：甲○○，測定值：0.70mg/l）、警察報告、高雄市
    政府警察局楠梓分局道路交通事故現場圖、交通事故談話紀
    錄表、道路交通事故調查報告表(一)、(二)、現場照片、健仁醫
    院診斷證明書、高雄市政府警察局舉發違反道路交通管理事
    件通知單（駕駛人：甲○○，車牌號碼：ZB-9182 ）在卷可
    稽，足認被告自白均核與事證相符，自得為認定被告犯罪之
    依據。本件事證明確，被告所為不能安全駕駛動力交通工具
    及肇事致人受傷而逃逸之犯行，均堪認定。
三、核被告所為，係犯刑法第185 條之3 之不能安全駕駛動力交
    通工具罪及同法第185 條之4 之肇事致人受傷而逃逸罪。其
    所犯上開2 罪間，犯意各別，行為互異，應予分論併罰。審
    酌被告於酒後呼氣值高達每公升0.70毫克之情形下，猶駕車
    上路，不僅漠視自己安危，更罔顧參與道路交通之不特定人
    之生命、身體及財產之安全，其與被害人乙○○發生本件交
    通事故後，為逃避警方查緝其酒後駕車之犯行，並肇事逃逸
    ，置受傷之被害人乙○○於不顧，恐使被害人錯失即時救護
    之時機，而有危及生命、身體安全之虞，被告逃避應負之刑
    責，惡性非輕；惟念其犯後坦承全部犯行，態度尚可，已與
    被害人乙○○達成和解，願意賠償被害人新臺幣2 萬元並已
    給付完畢，此有和解書、撤回告訴狀附卷可佐等一切情狀，
    分別量處如主文所示之刑及諭知易科罰金之折算標準，並定
    其應執行之刑及諭知同前易科罰金之折算標準。
貳、公訴不受理部分
一、公訴意旨略以：被告於上揭時、地，駕駛車牌號碼ZB-9182
    號自用小客貨車，應注意飲酒後呼氣酒精濃度超過每公升0.
    25毫克者，不得駕車，且須注意車前狀況，並隨時採取必要
    之安全措施，以避免發生危險，而當時天氣晴，視距良好，
    路面為平坦柏油乾燥道路，並無缺陷或障礙物，應無不能注
    意之情事，竟因酒後不能安全駕駛且疏於注意，於飲酒後吐
    氣所含酒精成份超過每公升0.25毫克以上時，仍貿然前駛，
    遂不慎追撞同向由乙○○騎乘之車牌號碼G5G-962 號重型機
    車，致乙○○受有四肢與下背多處擦傷挫傷之傷害，因認被
    告涉犯刑法第284 條第1 項之過失傷害罪嫌。
二、按告訴乃論之罪，告訴人於第一審辯論終結前，得撤回其告
    訴；又告訴經撤回者，法院應諭知不受理之判決，並得不經
    言詞辯論為之，刑事訴訟法第238 條第1 項、第303 條第3
    款及第307 條分別定有明文。
三、查本件被告因涉犯刑法第284 條第1 項過失傷害罪嫌，經檢
    察官提起公訴，惟其上開所涉犯之罪，依同法第287 條之規
    定須告訴乃論。茲因告訴人乙○○於本院進行審判程序時，
    當庭撤回告訴，有撤回告訴狀附卷可佐，揆諸前開說明，爰
    不經言詞辯論，就被告被訴過失傷害罪部分，逕為諭知不受
    理之判決。
據上論斷，應依刑事訴訟法第273 條之1 第1 項、第299 條第1
項前段、第303 條第3 款、第307 條，刑法第185 條之3 、第18
5 條之4 、第41條第1 項前段、第8 項、第51條第5 款，刑法施
行法第1 條之1 ，判決如主文。
中    華    民    國    99    年    5      月    4    日
                      交通法庭    法  官  顏銀秋
以上正本證明與原本無異。
如不服本判決應於收受本判決後10日內向本院提出上訴書狀，並
應敘述具體理由，如未敘述上訴理由者，應於上訴期間屆滿後20
日內補提理由書狀於本院（均須按他造當事人之人數附繕本）「
切勿逕送上級法院」。
中    華    民    國    99    年    5     月    4     日
                                  書記官  林豐富
附錄論罪科刑法條
刑法第185條之3（危險駕駛罪）
服用毒品、麻醉藥品、酒類或其他相類之物，不能安全駕駛動力
交通工具而駕駛者，處1 年以下有期徒刑、拘役或科或併科15萬
元以下罰金。
刑法第185條之4（肇事逃逸罪）
駕駛動力交通工具肇事，致人死傷而逃逸者，處6 月以上5 年以
下有期徒刑。

司法院資訊處製作；財團法人民間司法改革基金會備份。
